臺灣新竹地方法院民事簡易判決  
111年度竹簡字第230號
原      告  鄒湘萍  

被      告  林遠隆  
上列被告因違反洗錢防制法等案件，經原告提起刑事附帶民事訴
訟，請求侵權行為損害賠償事件，經本院刑事庭裁定移送前來（
110年度附民字第543號），本院於民國111年7月15日言詞辯論終
結，判決如下：
    主      文
被告應給付原告新臺幣貳拾伍萬元，及自民國一一一年七月十五
日起至清償日止，按週年利率百分之五計算之利息。
訴訟費用由被告負擔。
本判決得假執行。
    事實及理由
壹、程序方面：
一、本件被告經合法通知，未於言詞辯論期日到場，查無民事訴
    訟法第386條所列各款情事，應准原告之聲請，由其一造辯
    論而為判決，合先敘明。
二、按訴狀送達後，原告不得將原訴變更或追加他訴。但減縮應
    受判決事項之聲明，不在此限，民事訴訟法第255條第1項第
    3款定有明文。又按原告於判決確定前，得撤回訴之全部或
    一部，但被告已為本案之言詞辯論者，應得其同意，為民事
    訴訟法第262條第1項所明定。查原告起訴時，原聲明請求被
    告林世明、林家誼、古元君、陳文成、倪偉誠、林遠隆應連
    帶給付原告新臺幣（下同）50萬元，及自起訴狀繕本送達被
    告之翌日起至清償日止，按週年利率百分之5計算之利息，
    嗣於本件訴訟繫屬後，行言詞辯論程序前之民國111年3月28
    日，原告與被告林家誼、陳文成、倪偉誠於本院111年度附
    民調字第55號調解成立，原告於言詞辯論程序中撤回關於林
    家誼、陳文成、倪偉誠部分之訴，又於言詞辯論程序中，與
    被告林世明、古元君和解成立，因此訴之聲明減縮為被告林
    遠隆應給付原告25萬元及自111年7月15日起至清償日止，按
    週年利率百分之5計算之利息，有刑事附帶民事訴訟起訴狀
    及言詞辯論筆錄附卷可稽。經核原告前開所為係屬單純減縮
    應受判決事項之聲明，揆諸上開規定，於法尚無不合，自應
    准許。
貳、實體方面：　　　
一、原告起訴主張：訴外人蔡俊蔚、陳家豪、張進富、林世明、
    陳玟霖於110年1月至3月間，各基於參與犯罪組織之犯意，
    加入含訴外人林家誼、古元君、陳文成、倪偉誠及被告、真
    實身分不詳綽號「阿力」及其他不詳成員等人所組成之具有
    結構性、持續性、牟利性之詐欺集團犯罪組織，並由訴外人
    蔡俊蔚、陳家豪、張進富、林世明、陳玟霖提供其等申請之
    銀行帳戶暨擔任提款車手，以獲得每帳戶3萬元及提領報酬
    。訴外人蔡俊蔚、陳家豪、張進富、林世明、陳玟霖加入後
    即與訴外人林家誼、古元君、陳文成、倪偉誠、被告、「阿
    力」及其他不詳成員共同基於意圖為自己不法所有之三人以
    上共同詐欺取財之犯意聯絡、共同洗錢之犯意聯絡，由該詐
    欺集團成員，於110年3月間以通訊軟體LINE暱稱「行天健」
    向原告佯稱邀約投資，使原告陷於錯誤，而依其指示於110
    年3月15日14時3分許匯款50萬元至訴外人陳玟霖之台新銀行
    帳戶000-00000000000000號帳戶中。再由訴外人陳文成、倪
    偉誠、古元君、「阿力」確認贓款已匯入，指示訴外人陳玟
    霖將該匯款轉帳至訴外人林世明之國泰世華銀行000-000000
    000000號帳戶，並由訴外人林世明提領於同日14時23分許於
    國泰世華銀行香山分行提領額贓款70萬元後交予訴外人「阿
    力」、陳文成、倪偉誠及被告彙整後轉交訴外人林家誼，以
    獲取提領每日2,000元至5,000元不等之報酬。茲因原告與訴
    外人林世明、林家誼、古元君、陳文成、倪偉誠業已達成和
    解同意各給付原告5萬元。為此，爰依侵權行為損害賠償之
    法律關係提起本訴，請求被告應賠償騙取之25萬元。並於本
    院聲明：被告應給付原告25萬元，及自起訴狀繕本送達翌日
    起至清償日止，按年利率百分之5計算之利息。
二、被告未於言詞辯論期日到場，亦未提出準備書狀作何聲明或
    陳述。
三、原告主張於前開時、地遭詐騙匯款50萬元，被告構成侵權行
    為等事實，業經據本院調閱該刑事卷宗核閱屬實，被告迄未
    到庭為任何聲明或陳述，亦未提出任何有利於己之聲明、陳
    述或證據，以供本院審酌，本院依調查證據之結果及斟酌全
    辯論意旨，自堪信原告此部分之主張為真實。
四、按因故意或過失，不法侵害他人之權利者，負損害賠償責任
    ；故意以背於善良風俗之方法，加損害於他人者亦同。民法
    第184條第1項定有明文。又侵權行為乃對於被害人所受之損
    害，由加害人予以填補，俾回復其原有財產狀態之制度（最
    高法院86年度台上字第1705號判決意旨參照）。查，本件被
    告加入詐騙集團，由詐騙集團成員領取上開帳戶內存款，再
    由被告及其他詐騙集團成員彙整交由詐騙集團成員，堪認被
    告確有與該詐騙集團成員共同詐取原告財物之侵權行為事實
    ，且被告之行為與原告遭詐欺所受損害之間亦有相當因果關
    係，準此，原告依侵權行為之法律關係，請求被告對於原告
    所受上開財產上之損害，負賠償責任，自屬有據。
五、末按給付無確定期限者，債務人於債權人得請求給付時，經
    其催告而未為給付，自受催告時起，負遲延責任。其經債權
    人起訴而送達訴狀，或依督促程序送達支付命令，或為其他
    相類之行為者，與催告有同一之效力；遲延之債務，以支付
    金錢為標的者，債權人得請求依法定利率計算之遲延利息。
    但約定利率較高者，仍從其約定利率；應付利息之債務，其
    利率未經約定，亦無法律可據者，週年利率為百分之5，民
    法民法第229條第2項、第233條第1項、第203條定有明文。
    本件原告依侵權行為之法律關係請求被告賠償屬無確定期限
    債務，原告請求被告自言詞辯論期日即111年7月15日起按週
    年利率百分之5給付遲延利息，即屬有據。
六、從而，原告依侵權行為損害賠償之法律關係，請求被告給付
    25萬元，及自111年7月15日起至清償日止，按週年利率百分
    之5計算之利息，為有理由，應予准許。又本件係依民事訴
    訟法第427條訴訟適用簡易程序所為被告敗訴之判決，依同
    法第389條第1項第3款規定，就原告勝訴部分，應依職權宣
    告假執行。
七、本件係刑事附帶民事訴訟，而由本院刑事庭移送民事庭者，
    依刑事訴訟法第504條第2項之規定，免納裁判費，且至本件
    言詞辯論終結時，亦未發生其他訴訟費用，故無從確定訴訟
    費用之數額。惟依法仍應依民事訴訟法第78條規定，諭知兩
    造訴訟費用負擔之比例，以備將來如有訴訟費用發生時，得
    以確定其數額，併予敘明。
據上論結，本件原告之訴為有理由，依民事訴訟法第436條第2項
、第385條第1項前段、第78條、第389條第1項第3款，判決如主
文。
中　　華　　民　　國　　111 　年　　8 　　月　　5 　　日
                  新竹簡易庭    法  官  邱玉汝
以上正本係照原本作成。
如對本判決上訴，須於判決送達後20日內向本院提出上訴狀；如
委任律師提起上訴者，應一併繳納上訴審裁判費。
中　　華　　民　　國　　111 　年　　8 　　月　　8 　　日
                                書記官  楊霽